<!doctype html>
<html class="docs-version-current" lang="en" dir="ltr">
<head>
<meta charset="UTF-8">
<meta name="viewport" content="width=device-width,initial-scale=1">
<meta name="generator" content="Docusaurus v2.0.0-beta.17">
<link rel="preconnect" href="https://www.google-analytics.com">
<script>window.ga=window.ga||function(){(ga.q=ga.q||[]).push(arguments)},ga.l=+new Date,ga("create","UA-223403548-1","auto"),ga("set","anonymizeIp",!0),ga("send","pageview")</script>
<script async src="https://www.google-analytics.com/analytics.js"></script><title data-rh="true">Personal pronouns | Icelandic Grammar</title><meta data-rh="true" name="twitter:card" content="summary_large_image"><meta data-rh="true" property="og:url" content="https://icelandicgrammar.com//docs/pronouns/personal"><meta data-rh="true" name="docusaurus_locale" content="en"><meta data-rh="true" name="docusaurus_version" content="current"><meta data-rh="true" name="docusaurus_tag" content="docs-default-current"><meta data-rh="true" name="docsearch:language" content="en"><meta data-rh="true" name="docsearch:version" content="current"><meta data-rh="true" name="docsearch:docusaurus_tag" content="docs-default-current"><meta data-rh="true" property="og:title" content="Personal pronouns | Icelandic Grammar"><meta data-rh="true" name="description" content="A  is used in Icelandic to refer to one or more people or as a substitute for a noun:"><meta data-rh="true" property="og:description" content="A  is used in Icelandic to refer to one or more people or as a substitute for a noun:"><link data-rh="true" rel="icon" href="/img/favicon.ico"><link data-rh="true" rel="canonical" href="https://icelandicgrammar.com//docs/pronouns/personal"><link data-rh="true" rel="alternate" href="https://icelandicgrammar.com//docs/pronouns/personal" hreflang="en"><link data-rh="true" rel="alternate" href="https://icelandicgrammar.com//docs/pronouns/personal" hreflang="x-default"><link rel="stylesheet" href="/assets/css/styles.e7992b8f.css">
<link rel="preload" href="/assets/js/runtime~main.98a7ed59.js" as="script">
<link rel="preload" href="/assets/js/main.fc38ce9b.js" as="script">
</head>
<body class="navigation-with-keyboard">
<script>!function(){function t(t){document.documentElement.setAttribute("data-theme",t)}var e=function(){var t=null;try{t=localStorage.getItem("theme")}catch(t){}return t}();t(null!==e?e:"light")}()</script><div id="__docusaurus">
<div role="region"><a href="#" class="skipToContent_ZgBM">Skip to main content</a></div><nav class="navbar navbar--fixed-top"><div class="navbar__inner"><div class="navbar__items"><button aria-label="Navigation bar toggle" class="navbar__toggle clean-btn" type="button" tabindex="0"><svg width="30" height="30" viewBox="0 0 30 30" aria-hidden="true"><path stroke="currentColor" stroke-linecap="round" stroke-miterlimit="10" stroke-width="2" d="M4 7h22M4 15h22M4 23h22"></path></svg></button><a class="navbar__brand" href="/"><b class="navbar__title">Icelandic Grammar Reference</b></a></div><div class="navbar__items navbar__items--right"><a href="https://www.paypal.com/donate/?business=STWJSD5NBXLPJ&amp;no_recurring=0&amp;item_name=Help+me+continue+to+offer+Icelandic+language+resources+for+free%21&amp;currency_code=GBP" target="_blank" rel="noopener noreferrer" class="navbar__item navbar__link">Make a donation</a><div class="toggle_S7eR toggle_TdHA toggleDisabled_f9M3"><div class="toggleButton_rCf9" role="button" tabindex="-1"><svg viewBox="0 0 24 24" width="24" height="24" class="lightToggleIcon_v35p"><path fill="currentColor" d="M12,9c1.65,0,3,1.35,3,3s-1.35,3-3,3s-3-1.35-3-3S10.35,9,12,9 M12,7c-2.76,0-5,2.24-5,5s2.24,5,5,5s5-2.24,5-5 S14.76,7,12,7L12,7z M2,13l2,0c0.55,0,1-0.45,1-1s-0.45-1-1-1l-2,0c-0.55,0-1,0.45-1,1S1.45,13,2,13z M20,13l2,0c0.55,0,1-0.45,1-1 s-0.45-1-1-1l-2,0c-0.55,0-1,0.45-1,1S19.45,13,20,13z M11,2v2c0,0.55,0.45,1,1,1s1-0.45,1-1V2c0-0.55-0.45-1-1-1S11,1.45,11,2z M11,20v2c0,0.55,0.45,1,1,1s1-0.45,1-1v-2c0-0.55-0.45-1-1-1C11.45,19,11,19.45,11,20z M5.99,4.58c-0.39-0.39-1.03-0.39-1.41,0 c-0.39,0.39-0.39,1.03,0,1.41l1.06,1.06c0.39,0.39,1.03,0.39,1.41,0s0.39-1.03,0-1.41L5.99,4.58z M18.36,16.95 c-0.39-0.39-1.03-0.39-1.41,0c-0.39,0.39-0.39,1.03,0,1.41l1.06,1.06c0.39,0.39,1.03,0.39,1.41,0c0.39-0.39,0.39-1.03,0-1.41 L18.36,16.95z M19.42,5.99c0.39-0.39,0.39-1.03,0-1.41c-0.39-0.39-1.03-0.39-1.41,0l-1.06,1.06c-0.39,0.39-0.39,1.03,0,1.41 s1.03,0.39,1.41,0L19.42,5.99z M7.05,18.36c0.39-0.39,0.39-1.03,0-1.41c-0.39-0.39-1.03-0.39-1.41,0l-1.06,1.06 c-0.39,0.39-0.39,1.03,0,1.41s1.03,0.39,1.41,0L7.05,18.36z"></path></svg><svg viewBox="0 0 24 24" width="24" height="24" class="darkToggleIcon_nQuB"><path fill="currentColor" d="M9.37,5.51C9.19,6.15,9.1,6.82,9.1,7.5c0,4.08,3.32,7.4,7.4,7.4c0.68,0,1.35-0.09,1.99-0.27C17.45,17.19,14.93,19,12,19 c-3.86,0-7-3.14-7-7C5,9.07,6.81,6.55,9.37,5.51z M12,3c-4.97,0-9,4.03-9,9s4.03,9,9,9s9-4.03,9-9c0-0.46-0.04-0.92-0.1-1.36 c-0.98,1.37-2.58,2.26-4.4,2.26c-2.98,0-5.4-2.42-5.4-5.4c0-1.81,0.89-3.42,2.26-4.4C12.92,3.04,12.46,3,12,3L12,3z"></path></svg></div><input type="checkbox" class="toggleScreenReader_g2nN" aria-label="Switch between dark and light mode (currently light mode)"></div></div></div><div role="presentation" class="navbar-sidebar__backdrop"></div></nav><div class="main-wrapper docs-wrapper docs-doc-page"><div class="docPage_P2Lg"><button aria-label="Scroll back to top" class="clean-btn theme-back-to-top-button backToTopButton_RiI4" type="button"></button><aside class="theme-doc-sidebar-container docSidebarContainer_rKC_"><div class="sidebar_CW9Y"><nav class="menu thin-scrollbar menu_SkdO"><ul class="theme-doc-sidebar-menu menu__list"><li class="theme-doc-sidebar-item-category theme-doc-sidebar-item-category-level-1 menu__list-item menu__list-item--collapsed"><div class="menu__list-item-collapsible"><a class="menu__link menu__link--sublist" href="/docs">Introduction</a></div></li><li class="theme-doc-sidebar-item-category theme-doc-sidebar-item-category-level-1 menu__list-item menu__list-item--collapsed"><div class="menu__list-item-collapsible"><a class="menu__link menu__link--sublist" href="/docs/verbs/verb-intro">Verbs</a></div></li><li class="theme-doc-sidebar-item-category theme-doc-sidebar-item-category-level-1 menu__list-item menu__list-item--collapsed"><div class="menu__list-item-collapsible"><a class="menu__link menu__link--sublist" href="/docs/nouns/noun-intro">Nouns</a></div></li><li class="theme-doc-sidebar-item-category theme-doc-sidebar-item-category-level-1 menu__list-item menu__list-item--collapsed"><div class="menu__list-item-collapsible"><a class="menu__link menu__link--sublist" href="/docs/adjectives/adjective-intro">Adjectives</a></div></li><li class="theme-doc-sidebar-item-category theme-doc-sidebar-item-category-level-1 menu__list-item"><div class="menu__list-item-collapsible"><a class="menu__link menu__link--sublist menu__link--active" href="/docs/pronouns/personal">Pronouns</a></div><ul style="display:block;overflow:visible;height:auto" class="menu__list"><li class="theme-doc-sidebar-item-link theme-doc-sidebar-item-link-level-2 menu__list-item"><a class="menu__link menu__link--active" aria-current="page" tabindex="0" href="/docs/pronouns/personal">Personal</a></li><li class="theme-doc-sidebar-item-link theme-doc-sidebar-item-link-level-2 menu__list-item"><a class="menu__link" tabindex="0" href="/docs/pronouns/reflexive">Reflexive</a></li><li class="theme-doc-sidebar-item-link theme-doc-sidebar-item-link-level-2 menu__list-item"><a class="menu__link" tabindex="0" href="/docs/pronouns/possessive">Possessive</a></li><li class="theme-doc-sidebar-item-link theme-doc-sidebar-item-link-level-2 menu__list-item"><a class="menu__link" tabindex="0" href="/docs/pronouns/demonstrative">Demonstrative</a></li><li class="theme-doc-sidebar-item-link theme-doc-sidebar-item-link-level-2 menu__list-item"><a class="menu__link" tabindex="0" href="/docs/pronouns/indefinite">Indefinite</a></li></ul></li><li class="theme-doc-sidebar-item-category theme-doc-sidebar-item-category-level-1 menu__list-item menu__list-item--collapsed"><div class="menu__list-item-collapsible"><a class="menu__link menu__link--sublist" href="/docs/prepositions/preposition-intro">Prepositions</a></div></li><li class="theme-doc-sidebar-item-category theme-doc-sidebar-item-category-level-1 menu__list-item menu__list-item--collapsed"><div class="menu__list-item-collapsible"><a class="menu__link menu__link--sublist" href="/docs/sound-changes/u-shift">Sound changes</a></div></li><li class="theme-doc-sidebar-item-category theme-doc-sidebar-item-category-level-1 menu__list-item menu__list-item--collapsed"><div class="menu__list-item-collapsible"><a class="menu__link menu__link--sublist" href="/docs/reference/strong-verbs">Reference</a></div></li></ul></nav></div></aside><main class="docMainContainer_TCnq"><div class="container padding-top--md padding-bottom--lg"><div class="row"><div class="col docItemCol_DM6M"><div class="docItemContainer_vinB"><article><div class="tocCollapsible_jdIR theme-doc-toc-mobile tocMobile_TmEX"><button type="button" class="clean-btn tocCollapsibleButton_Fzxq">On this page</button></div><div class="theme-doc-markdown markdown"><header><h1>Personal pronouns</h1></header><p>A <span class="term" id="term-personal pronoun">personal pronoun<span id="tooltip-personal pronoun" class="tooltip" style="left:NaNpx">üáÆüá∏ <!-- -->pers√≥nufornafn</span></span> is used in Icelandic to refer to one or more people or as a substitute for a noun:</p><blockquote><p><em>Bollinn er ekki fullur, <strong>hann</strong> er t√≥mur.<br><strong>H√∫n</strong> er mj√∂g g√°fu√∞ kona.<br><strong>√ûa√∞</strong> er svo gaman a√∞ fara √∫t √° l√≠fi√∞!</em></p></blockquote><p>Icelandic has the following personal pronouns, all of which decline for case. </p><p>On the <strong>Overview</strong> tab, click on each pronoun to find out more about it. If you‚Äôre ü§òhardcore and want to see all the case forms of all personal pronouns, click the <strong>Full declension</strong> tab.</p><div class="tabs-container"><ul role="tablist" aria-orientation="horizontal" class="tabs"><li role="tab" tabindex="0" aria-selected="true" class="tabs__item tabItem_LplD tabs__item--active">üëÄ Overview</li><li role="tab" tabindex="-1" aria-selected="false" class="tabs__item tabItem_LplD">ü§Ø Full declension</li></ul><div class="margin-vert--md"><div role="tabpanel"><table><thead><tr><th></th><th width="35%">Singular</th><th width="35%">Plural</th></tr></thead><tbody><tr><th>1st person</th><td><em><a href="#first-person">√©g</a></em></td><td><em><a href="#first-person">vi√∞</a></em></td></tr><tr><th>2nd person</th><td><em><a href="#second-person">√æ√∫</a></em></td><td><em><a href="#second-person">√æi√∞</a></em></td></tr><tr><th>3rd person</th><td><em><a href="#singular-2">hann</a><br><a href="#singular-2">h√∫n</a><br><a href="#h√°n">h√°n</a><br><a href="#√æa√∞">√æa√∞</a><br><a href="#ma√∞ur">ma√∞ur</a></em></td><td><em><a href="#third-person-plural">√æeir<br>√æ√¶r<br>√æau</a></em></td></tr></tbody></table></div><div role="tabpanel" hidden=""><table class="full-width"><thead><tr><th rowspan="2"></th><th colspan="7">Singular</th><th colspan="5">Plural</th></tr><tr><th>1st</th><th>2nd</th><th colspan="5">3rd</th><th>1st</th><th>2nd</th><th colspan="3">3rd</th></tr></thead><tbody><tr><th>Nom.</th><td><em>√©g</em></td><td><em>√æ√∫</em></td><td rowspan="2"><em>hann</em></td><td><em>h√∫n</em></td><td rowspan="2"><em>h√°n</em></td><td rowspan="2"><em>√æa√∞</em></td><td><em>ma√∞ur</em></td><td><em>vi√∞</em></td><td><em>√æi√∞</em></td><td><em>√æeir</em></td><td rowspan="2"><em>√æ√¶r</em></td><td rowspan="2"><em>√æau</em></td></tr><tr><th>Acc.</th><td><em>mig</em></td><td><em>√æig</em></td><td><em>hana</em></td><td><em>mann</em></td><td rowspan="3"><em>okkur</em></td><td rowspan="3"><em>ykkur</em></td><td><em>√æ√°</em></td></tr><tr><th>Dat.</th><td><em>m√©r</em></td><td><em>√æ√©r</em></td><td><em>honum</em></td><td><em>henni</em></td><td><em>h√°ni</em></td><td><em>√æv√≠</em></td><td><em>manni</em></td><td colspan="3" align="center"><em>√æeim</em></td></tr><tr><th>Gen.</th><td><em>m√≠n</em></td><td><em>√æ√≠n</em></td><td><em>hans</em></td><td><em>hennar</em></td><td><em>h√°ns</em></td><td><em>√æess</em></td><td><em>manns</em></td><td colspan="3" align="center"><em>√æeirra</em></td></tr></tbody></table></div></div></div><h2 class="anchor anchorWithStickyNavbar_mojV" id="first-person">First person<a class="hash-link" href="#first-person" title="Direct link to heading">‚Äã</a></h2><h3 class="anchor anchorWithStickyNavbar_mojV" id="singular">Singular<a class="hash-link" href="#singular" title="Direct link to heading">‚Äã</a></h3><p>The first-person singular pronoun is <em>√©g</em> ‚ÄúI‚Äù. It declines as follows:</p><table class="auto-width"><tbody><tr><th>Nominative</th><td><em>√©g</em></td></tr><tr><th>Accusative</th><td><em>mig</em></td></tr><tr><th>Dative</th><td><em>m√©r</em></td></tr><tr><th>Genitive</th><td><em>m√≠n</em></td></tr></tbody></table><h3 class="anchor anchorWithStickyNavbar_mojV" id="plural">Plural<a class="hash-link" href="#plural" title="Direct link to heading">‚Äã</a></h3><p>The first-person plural pronoun is <em>vi√∞</em> ‚Äúwe‚Äù. It declines as follows:</p><table class="auto-width"><tbody><tr><th>Nominative</th><td><em>vi√∞</em></td></tr><tr><th>Accusative</th><td><em>okkur</em></td></tr><tr><th>Dative</th><td><em>okkur</em></td></tr><tr><th>Genitive</th><td><em>okkar</em></td></tr></tbody></table><p>Like other plural personal pronouns, <em>vi√∞</em> can be used inclusively to talk about the subject and other people:</p><blockquote><p><em><strong>Vi√∞ Katr√≠n</strong> √¶tlum a√∞ m√°la h√∫si√∞ saman.</em></p></blockquote><p>This means the same thing as <em>√©g og Katr√≠n</em>.</p><h2 class="anchor anchorWithStickyNavbar_mojV" id="second-person">Second person<a class="hash-link" href="#second-person" title="Direct link to heading">‚Äã</a></h2><h3 class="anchor anchorWithStickyNavbar_mojV" id="singular-1">Singular<a class="hash-link" href="#singular-1" title="Direct link to heading">‚Äã</a></h3><p>The second-person singular pronoun is <em>√æ√∫</em> ‚Äúyou‚Äù (one person only). It declines as follows:</p><table class="auto-width"><tbody><tr><th>Nominative</th><td><em>√æ√∫</em></td></tr><tr><th>Accusative</th><td><em>√æig</em></td></tr><tr><th>Dative</th><td><em>√æ√©r</em></td></tr><tr><th>Genitive</th><td><em>√æ√≠n</em></td></tr></tbody></table><h3 class="anchor anchorWithStickyNavbar_mojV" id="plural-1">Plural<a class="hash-link" href="#plural-1" title="Direct link to heading">‚Äã</a></h3><p>The second-person plural pronoun is <em>√æi√∞</em> ‚Äúyou, yous, you lot, you guys‚Äù. It declines as follows:</p><table class="auto-width"><tbody><tr><th>Nominative</th><td><em>√æi√∞</em></td></tr><tr><th>Accusative</th><td><em>ykkur</em></td></tr><tr><th>Dative</th><td><em>ykkur</em></td></tr><tr><th>Genitive</th><td><em>ykkar</em></td></tr></tbody></table><p>Like other plural personal pronouns, <em>√æi√∞</em> can be used inclusively to talk about the subject and other people:</p><blockquote><p><em>√Ütli√∞ <strong>√æi√∞ J√≥n</strong> a√∞ kaupa n√Ωjan b√≠l?</em></p></blockquote><p>This means the same thing as <em>√æ√∫ og J√≥n</em>.</p><h2 class="anchor anchorWithStickyNavbar_mojV" id="third-person">Third person<a class="hash-link" href="#third-person" title="Direct link to heading">‚Äã</a></h2><h3 class="anchor anchorWithStickyNavbar_mojV" id="singular-2">Singular<a class="hash-link" href="#singular-2" title="Direct link to heading">‚Äã</a></h3><p>Icelandic has three third-person pronouns that can act as substitutes for nouns. They decline as follows:</p><table class="auto-width"><thead><tr><th></th><th>Masculine</th><th>Feminine</th><th>Neuter</th></tr></thead><tbody><tr><th>Nominative</th><td><em>hann</em></td><td><em>h√∫n</em></td><td><em>√æa√∞</em></td></tr><tr><th>Accusative</th><td><em>hann</em></td><td><em>hana</em></td><td><em>√æa√∞</em></td></tr><tr><th>Dative</th><td><em>honum</em></td><td><em>henni</em></td><td><em>√æv√≠</em></td></tr><tr><th>Genitive</th><td><em>hans</em></td><td><em>hennar</em></td><td><em>√æess</em></td></tr></tbody></table><p>See how they refer back to various nouns in the examples below, where English would just use ‚Äúit‚Äù:</p><blockquote><p><em>B√≠llinn er gl√¶n√Ωr. Viltu ekki kaupa <strong>hann</strong>?<br>Bj√∂rn baka√∞i s√∫kkula√∞ik√∂ku √≠ g√¶rkv√∂ldi ‚Äì <strong>h√∫n</strong> var svo girnileg!<br>Lj√≥si√∞ er svo fallegt. <strong>√ûa√∞</strong> lj√≥mar √≠ sv√∂rtu myrkrinu. </em> </p></blockquote><p><em>√ûa√∞</em> has some additional uses as a filler or ‚Äúdummy‚Äù pronoun. See the <a href="#%C3%BEa%C3%B0">section below</a> for an explanation.</p><h4 class="anchor anchorWithStickyNavbar_mojV" id="hann-and-h√∫n"><em>hann</em> and <em>h√∫n</em><a class="hash-link" href="#hann-and-h√∫n" title="Direct link to heading">‚Äã</a></h4><p><em>Hann</em> ‚Äúhe‚Äù and <em>h√∫n</em> ‚Äúshe‚Äù can also be used to refer to humans and animals by their natural (i.e. non-grammatical) gender:</p><blockquote><p><em>Sn√¶fr√≠√∞ur situr og starir √∫t √≠ lofti√∞. <strong>Henni</strong> lei√∞ist.<br>Lo√∞bert er k√°t kisa. <strong>Hann</strong> er alltaf a√∞ mala.</em></p></blockquote><p>In the case of animals, the animal‚Äôs biological sex takes precedence over the grammatical gender of the name for the species, as in the example about üê±Lo√∞bert above.</p><h4 class="anchor anchorWithStickyNavbar_mojV" id="h√°n"><em>h√°n</em><a class="hash-link" href="#h√°n" title="Direct link to heading">‚Äã</a></h4><p><em>H√°n</em> is a pronoun used by some non-binary people in Icelandic. It can‚Äôt act as a substitute for nouns like <em>hann</em>, <em>h√∫n</em> or <em>√æa√∞</em>. It declines as follows:</p><table class="auto-width"><tbody><tr><th>Nominative</th><td><em>h√°n</em></td></tr><tr><th>Accusative</th><td><em>h√°n</em></td></tr><tr><th>Dative</th><td><em>h√°ni</em></td></tr><tr><th>Genitive</th><td><em>h√°ns</em></td></tr></tbody></table><p>Some examples:</p><blockquote><p><em>Reyn var a√∞ senda m√©r SMS ‚Äì  <strong>h√°n</strong> er √° lei√∞inni.<br><strong>H√°ni</strong> finnst ofsa gaman a√∞¬†prj√≥na.</em></p></blockquote><p><em>H√°n</em> is often used with the neuter form the adjective:</p><blockquote><p><em>H√°n er svo <strong>skemmtilegt</strong>!</em></p></blockquote><p>As in other languages, if you‚Äôre not sure which combination of pronoun and adjective gender to use, ask the person which they prefer.</p><p>Unlike ‚Äúthey‚Äù in English, <em>h√°n</em> can‚Äôt be used as a generic pronoun to talk about a person of unknown gender in sentences like ‚ÄúWhoever is elected, they‚Äôd better sort out this mess.‚Äù</p><h3 class="anchor anchorWithStickyNavbar_mojV" id="√æa√∞"><em>√æa√∞</em><a class="hash-link" href="#√æa√∞" title="Direct link to heading">‚Äã</a></h3><p>In addition to its use as a substitute for singular neuter nouns, <em>√æa√∞</em> also has a special role as a generic filler or ‚Äúdummy pronoun‚Äù. What this means is that <em>√æa√∞</em> is just filling a gap in the sentence and doesn‚Äôt refer to anything in particular:</p><blockquote><p><em><strong>√ûa√∞</strong> er pirrandi hva√∞ hann m√¶tir alltaf seint.<br><strong>√ûa√∞</strong> skiptir ekki m√°li hvort vi√∞ l√∂bbum e√∞a keyrum.</em></p></blockquote><p>It‚Äôs also used in ‚Äúthere is/are‚Äù sentences, where it is always singular:</p><blockquote><p><em><strong>√ûa√∞</strong> er einhver hundur a√∞ gelta endalaust √≠ gar√∞inum.<br><strong>√ûa√∞</strong> eru bara tv√¶r bj√≥rd√≥sir eftir √≠ k√¶linum.</em></p></blockquote><p><em>√ûa√∞</em> is also used in <a href="/docs/verbs/passive-voice">passive constructions</a>:</p><blockquote><p><em><strong>√ûa√∞</strong> var dansa√∞ alla n√≥ttina.<br><strong>√ûa√∞</strong> er veri√∞ a√∞ byggja n√Ωtt √≠b√∫√∞ah√∫s √∫ti √° Granda.</em></p></blockquote><p>It can also appear after a verb or preposition before a dependent clause:</p><blockquote><p><em>√âg √≥ska <strong>√æess</strong> a√∞ √æa√∞ h√¶tti a√∞ rigna.<br>Enginn meiddist √≠ slysinu. √Åst√¶√∞an fyrir <strong>√æv√≠</strong> er a√∞ b√≠lstj√≥rinn bremsa√∞i t√≠manlega.</em></p></blockquote><p>The reason <em>√æa√∞</em> is used after a verb or preposition in sentences like the above is that the verb or preposition requires some kind of ‚Äútarget‚Äù (ü§ì technically an object for a verb, or a complement for a preposition) for the case it governs. </p><p>For example, <em>√≥ska</em> governs the genitive case, but because <em>a√∞</em> is a conjunction and doesn‚Äôt decline for case, <em>√æess</em> (genitive of <em>√æa√∞</em>) is inserted right after the verb to ‚Äúreceive‚Äù the genitive case governed by <em>√≥ska</em>.</p><p>Finally, <em>√æa√∞</em> is also used to make a verb or clause starting with <em>a√∞</em> into a noun (gerund):</p><blockquote><p><em><strong>√ûa√∞ a√∞</strong> geta ekki tj√°√∞ sig hefur sl√¶m √°hrif √° ge√∞heilsuna.<br>Bara <strong>√æa√∞ a√∞</strong> h√∫n m√¶tti √≠ kv√∂ld er st√≥rkostlegt.</em></p></blockquote><h3 class="anchor anchorWithStickyNavbar_mojV" id="ma√∞ur"><em>ma√∞ur</em><a class="hash-link" href="#ma√∞ur" title="Direct link to heading">‚Äã</a></h3><p>The pronoun <em>ma√∞ur</em> ‚Äúone‚Äù is used to talk about a generic person. It‚Äôs not as formal as its English equivalent and is therefore more commonly used:</p><blockquote><p><em><strong>Ma√∞ur</strong> m√° ekki leggja b√≠lnum s√≠num h√©rna.<br>√ûa√∞ er d√≥nalegt a√∞ senda <strong>manni</strong> √≥umbe√∞na typpamyndir! üçÜ</em></p></blockquote><p>It declines like the noun <em>ma√∞ur</em> ‚Äúperson‚Äù from which it is derived:</p><table class="auto-width"><tbody><tr><th>Nominative</th><td><em>ma√∞ur</em></td></tr><tr><th>Accusative</th><td><em>mann</em></td></tr><tr><th>Dative</th><td><em>manni</em></td></tr><tr><th>Genitive</th><td><em>manns</em></td></tr></tbody></table><h3 class="anchor anchorWithStickyNavbar_mojV" id="plural-2">Plural<a class="hash-link" href="#plural-2" title="Direct link to heading">‚Äã</a></h3><p>Icelandic has three third-person plural pronouns. They decline as follows:</p><table class="auto-width"><thead><tr><th></th><th>Masculine</th><th>Feminine</th><th>Neuter</th></tr></thead><tbody><tr><th>Nominative</th><td><em>√æeir</em></td><td><em>√æ√¶r</em></td><td><em>√æau</em></td></tr><tr><th>Accusative</th><td><em>√æ√°</em></td><td><em>√æ√¶r</em></td><td><em>√æau</em></td></tr><tr><th>Dative</th><td><em>√æeim</em></td><td><em>√æeim</em></td><td><em>√æeim</em></td></tr><tr><th>Genitive</th><td><em>√æeirra</em></td><td><em>√æeirra</em></td><td><em>√æeirra</em></td></tr></tbody></table><p>All three can be used about groups of people or as replacements for nouns:</p><blockquote><p><em>√ûj√≥farnir st√°lu demantinum og n√∫ sitja <strong>√æeir</strong> √≠ fangelsi.<br>Viltu halda √æessum pokum e√∞a √° √©g a√∞¬†henda <strong>√æeim</strong>?<br>Allar √æessar peysur eru svo fallegar ‚Äì √©g get varla vali√∞ √° milli <strong>√æeirra</strong>.</em></p></blockquote><p>When used about groups of people:</p><ul><li><em>√æeir</em> is used about a group of üöπ males or about a üöª mixed group;</li><li><em>√æ√¶r</em> is used about a group of üö∫ females; and</li><li><em>√æau</em> is used about a üöª mixed group or as the plural of <em>h√°n</em>.</li></ul><p>The use of <em>√æeir</em> to refer to a mixed group is considered increasingly out-of-date, although it still remains relatively common, particularly in contexts where it refers back to a masculine noun:</p><blockquote><p><em>Nemendurnir eru svo latir. <strong>√ûeir</strong> skila aldrei heimaverkefnum.</em></p></blockquote><p>This usage is generally accepted as it makes clear that <em>√æeir</em> is referring to the masculine plural noun and not some other group.</p><h2 class="anchor anchorWithStickyNavbar_mojV" id="obsolete-pronouns">Obsolete pronouns<a class="hash-link" href="#obsolete-pronouns" title="Direct link to heading">‚Äã</a></h2><p>Now and again, you might come across two pronouns that have generally fallen into disuse in modern Icelandic. The first is <strong><em>v√©r</em></strong>, an old-fashioned synonym of <em>vi√∞</em> which is now considered highly formal. The other is <strong><em>√æ√©r</em></strong> (not to be confused with the dative case of <em><a href="#singular-1">√æ√∫</a></em>), which was the formal second-person pronoun (akin to German <em>Sie</em> or French <em>vous</em>). </p><p>Both of these pronouns are still occasionally used to give an old-fashioned or quaintly formal tone. They decline as follows:</p><table class="auto-width"><tbody><tr><th>Nominative</th><td><em>v√©r</em></td><td><em>√æ√©r</em></td></tr><tr><th>Accusative</th><td><em>oss</em></td><td><em>y√∞ur</em></td></tr><tr><th>Dative</th><td><em>oss</em></td><td><em>y√∞ur</em></td></tr><tr><th>Genitive</th><td><em>vor</em></td><td><em>y√∞ar</em></td></tr></tbody></table><h3 class="anchor anchorWithStickyNavbar_mojV" id="agreement">Agreement<a class="hash-link" href="#agreement" title="Direct link to heading">‚Äã</a></h3><p><em>V√©r</em> uses the first-person plural verb form, just like <em>vi√∞</em>. <em>√û√©r</em> uses the second-person plural verb form, like <em>√æi√∞</em>:</p><blockquote><p><em><strong>V√©r m√≥tm√¶lum</strong> allir!<br><strong>√û√©r ver√∞i√∞</strong> a√∞ koma seinna.</em></p></blockquote><p>With <em>√æ√©r</em>, either the singular or plural form of the adjective is used when addressing a single person:</p><blockquote><p><em>√û√©r eru√∞ <strong>d√≥nalegur</strong>!<br>√û√©r eru√∞ <strong>d√≥nalegir</strong>!</em></p></blockquote></div></article><nav class="pagination-nav docusaurus-mt-lg" aria-label="Docs pages navigation"><div class="pagination-nav__item"><a class="pagination-nav__link" href="/docs/adjectives/usage"><div class="pagination-nav__sublabel">Previous</div><div class="pagination-nav__label">Usage notes</div></a></div><div class="pagination-nav__item pagination-nav__item--next"><a class="pagination-nav__link" href="/docs/pronouns/reflexive"><div class="pagination-nav__sublabel">Next</div><div class="pagination-nav__label">Reflexive</div></a></div></nav></div></div><div class="col col--3"><div class="tableOfContents_cNA8 thin-scrollbar theme-doc-toc-desktop"><ul class="table-of-contents table-of-contents__left-border"><li><a href="#first-person" class="table-of-contents__link toc-highlight">First person</a><ul><li><a href="#singular" class="table-of-contents__link toc-highlight">Singular</a></li><li><a href="#plural" class="table-of-contents__link toc-highlight">Plural</a></li></ul></li><li><a href="#second-person" class="table-of-contents__link toc-highlight">Second person</a><ul><li><a href="#singular-1" class="table-of-contents__link toc-highlight">Singular</a></li><li><a href="#plural-1" class="table-of-contents__link toc-highlight">Plural</a></li></ul></li><li><a href="#third-person" class="table-of-contents__link toc-highlight">Third person</a><ul><li><a href="#singular-2" class="table-of-contents__link toc-highlight">Singular</a></li><li><a href="#√æa√∞" class="table-of-contents__link toc-highlight"><em>√æa√∞</em></a></li><li><a href="#ma√∞ur" class="table-of-contents__link toc-highlight"><em>ma√∞ur</em></a></li><li><a href="#plural-2" class="table-of-contents__link toc-highlight">Plural</a></li></ul></li><li><a href="#obsolete-pronouns" class="table-of-contents__link toc-highlight">Obsolete pronouns</a><ul><li><a href="#agreement" class="table-of-contents__link toc-highlight">Agreement</a></li></ul></li></ul></div></div></div></div></main></div></div><footer class="footer"><div class="container container-fluid"><div class="footer__bottom text--center"><div class="footer__copyright">Copyright ¬© 2022 Max Naylor</div></div></div></footer></div>
<script src="/assets/js/runtime~main.98a7ed59.js"></script>
<script src="/assets/js/main.fc38ce9b.js"></script>
</body>
</html>